臺灣板橋地方法院交通事件裁定　　　　 96年度交聲字第503號
原處分機關　交通部公路總局臺北區監理所
異　議　人
即受處分人　甲○○
上列異議人即受處分人因違反道路交通管理處罰條例案件，對於
交通部公路總局臺北區監理所96年4 月12日所為之處分（原處分
案號：北監自裁字第裁40-C00000000號），聲明異議，本院裁定
如下：
    主  文
異議駁回。
    理  由
一、聲明異議意旨略以：按駕車行經交岔路口，左轉後均不受左
    轉後行車方向號誌限制，可繼續行駛，異議人即受處分人甲
    ○○於本件舉發違規事件，駕車行經臺北縣新店市○○路左
    轉安民街所遇之紅燈，設置較為深入，其行車方向並無法看
    到該橫向路口號誌，且號誌前均係劃設黃網線區，並未劃有
    停止線，若應停止，則主管單位應設置停止線供駕駛人遵循
    ，如未設置明確標誌，而使駕駛人依正常情形判斷之駕駛行
    為，不應裁罰，故其對本件裁罰其違規紅燈左轉不服，爰提
    出本件聲明異議，另異議人因本次裁罰致遭半年內記違規六
    點吊扣駕照一個月之裁罰，請一併撤銷云云。
二、按汽車駕駛人，行經有燈光號誌管制之交岔路口闖紅燈者，
    處新臺幣一千八百元以上五千四百元以下罰鍰；又汽車駕駛
    人，違反道路交通管理處罰條例第53條規定者，除依原條款
    處罰鍰外，並予記違規點數三點，道路交通管理處罰條例第
    53條第1 項、第63條第1 項第3 款分別定有明文。
三、查本件異議人即受處分人甲○○駕駛車號7871-FU 號自用小
    貨車，於民國96年3 月1 日凌晨3 時27分許，沿臺北縣新店
    市○○路行駛，駛至與安興路、安民街設有燈光號誌管制之
    交岔路口時，遇紅燈而逕自左轉闖越駛入安民街之違規事實
    ，業經臺北縣政府警察局新店分局函陳查報屬實無訛，有該
    分局96年3 月27日北縣警店交裁字第096001293 號書函影本
    1 紙在卷可稽。異議人雖具狀辯稱上開意旨云云，惟亦經證
    人即舉發警員李志誠到庭證稱：我們當時在安民街實施交通
    稽查，稽查時間是凌晨二點到四點，我當時是站在安民街上
    往新店方向的路邊，異議人車輛當時是從安興路（經本院至
    現場勘驗結果，應係安和路）往安民街，我們執勤所站路側
    行車方向駛來，異議人當時闖越安興路（應係安和路）要往
    安民街的紅燈，之後我們就盤查，告訴異議人違規事實後，
    就開單告發；安興路（應係安和路）往安民街的號誌紅燈時
    ，車輛應該停在號誌前方網狀線前以外，我看到異議人的車
    輛是在駛到黃色網狀線前號誌就轉為紅燈等語明確（見本院
    96 年5月30日訊問筆錄），並提出舉發違規現場圖1 紙、照
    片8 張為據。另經本院至違規現場勘驗結果，依異議人指稱
    其係沿新店市○○路左轉往安民街方向行駛，按現場交岔路
    口號誌設置情形，其行車方向應遵循左前方設置於國道三號
    高速公路高架橋下之燈光號誌（如本院勘驗筆錄所附照片七
    所示），且其原行駛之安和路至本件該交岔路口時，即劃設
    有停止線，並可清楚目及左前方燈光號誌顯示情形，此有本
    院96年6 月20日勘驗筆錄在卷可稽，是異議人行車至該交岔
    路口欲左轉時，本在安和路停止線前，即應先注意左前方燈
    光號誌情形，遵循號誌管制燈號行駛，再依本院勘驗筆錄所
    附照片四所示，本件舉發警員於違規時執勤所在位置，確實
    可清楚目及本件違規地點上開號誌顯示情形及該交岔路口行
    車狀況，因此本件舉發警員李志誠上開證述確有目及異議人
    車輛於駛至該交岔路口黃網線區前，上開號誌就已轉換為紅
    燈等語，堪認屬實，且衡諸舉發警員與異議人間，互不相識
    ，亦無怨隙，其執行公務當無故意構陷異議人之理，是舉發
    警員上開證述情節，尚堪採信。綜上所述，異議人上開所辯
    ，應不足採，其上開違規事實堪認無訛。從而，原處分機關
    據以援引上開規定，裁處罰鍰新臺幣二千七百元，並記違規
    點數三點，並無不當。本件異議為無理由，應予駁回。
四、據上論斷，應依道路交通案件處理辦法第19條，裁定如主文
    。
中　　華　　民　　國　　96　　年　　10　　月　　15　　日
                        交通法庭  法  官  彭  全  曄
以上正本證明與原本無異
如不服本裁定應於送達後5日內向本院提出抗告狀
                                  書記官  吳  詩  琳
中　　華　　民　　國　　96　　年　　10　　月　　15　　日
